# 求助陈老师智能家居示范项目收到的专项资金如何处理

提问人：cfj137 时间：2013-12-05 22:02:52
这个示范项目的所有权归政府，做好后跟A公司没有任何关系。按照这个说法就是可以全部计入营业外收入？

回答人：chenyiwei
如果这个项目的所有权归政府，则要考虑是否为政府提供劳务，按建造合同模式在实施期间内确认营业收入？